臺灣高等法院高雄分院刑事判決　　　　　　　　　　九十一年度交上易字第二四號
　　上　訴　人
　　即　被　告　乙○○
　　選任辯護人　洪梅芬律師
　　　　　　　　裘佩恩
右上訴人因過失傷害案件，不服臺灣屏東地方法院九十年度交易字第二三四號，中華
民國九十年十一月三十日第一審判決（起訴案號：臺灣屏東地方法院檢察署九十年度
偵字第二三０九號）提起上訴，本院判決如左：
    主  文
上訴駁回。
乙○○緩刑貳年。
    事  實
一、乙○○考領有自小客車駕駛執照，於民國八十九年十二月十六日上午十時許，駕
    駛車牌號碼Ｃ８─七四一一號自小客車，沿屏東縣九如鄉○○○○路由九如路左
    轉東寧路由北向南方向行駛，途經前開東寧路三角公園菜市場時，見左前方行人
    甲○○從市場往對面三角公園由東往西方向穿越道路立於道路中央雙簧線上準備
    繼續穿越，乙○○本應注意汽車行駛時之車前狀況，並隨時採取必要之安全措施
    ，以避免危險之發生，而依當時天晴、道路無障礙，視線良好等情形，並無不能
    注意之情事，詎疏於注意，猶貿然前行，適該行人甲○○亦疏未注意左右來往車
    輛，貿然繼續穿越道路，乙○○自小客車駛至，煞閃不及所駛小客車左前方擦撞
    甲○○，致甲○○受有右側脛骨遠端骨折之傷害，乙○○肇事後，即將甲○○載
    返其宅，並相偕至屏東縣警察局里港分局九如分駐所報警自首並接受裁判。
二、案經甲○○訴由屏東縣警察局里港分局報請臺灣屏東地方法院檢察署檢察官偵查
    起訴。
    理  由
一、訊據上訴人即被告乙○○（下稱被告）坦承有於右揭時地與告訴人甲○○（下稱
    告訴人）發生車禍並致告訴人受有前開傷害之事實，雖否認有何過失犯行，辯稱
    ：伊當時駕車走走停停，速度很慢，告訴人是穿越馬路自行撞到伊車子左側前車
    輪葉子板，伊已盡注意責任，無何過失情事云云。經查，右揭被告駕駛車牌號碼
    Ｃ８─七四一一號自小客車，沿屏東縣九如鄉○○路由北向南方向行駛，途經前
    開東寧路三角公園菜市場時，與穿越該道路之行人甲○○在該汽車道上擦撞，致
    甲○○受有右側脛骨遠端骨折之傷害事實，業據告訴人迭次指訴綦詳，且有檢察
    官勘驗筆錄、屏東縣警察局里港分局九如分駐所警員楊永州繪製之現場圖乙份及
    相片七幀附卷可資佐憑，而肇事路段係屬直路、雙線道、中心雙黃實線，被告於
    偵查、原審及本院中均自承：車禍發生之前，伊有看到告訴人由路旁橫越道路站
    在道路中線停住，告訴人卻未注意伊前行車子，仍貿然穿越過雙黃線等語，顯見
    本件車禍之發生一方面係被告駕車前行未注意車前狀況，一方面係告訴人穿越馬
    路未注意左右來車貿然穿越而肇事。至被告另以引擎蓋上之手印位置爭執係告訴
    人自行撞及被告汽車葉子板所留下，該手印位置即係遭告訴人碰撞之點云云置辯
    ，然被告汽車及行人甲○○肇事前均係各沿不同方向緩慢前行，二者擦撞後汽車
    始煞住停止前進，則該汽車葉子板上手印縱認係告訴人車禍所留下，亦不足以認
    定該點即係肇事二者碰撞點，而依慣性原理分析，被告所駛小客車與告訴人擦撞
    點應係在引擎蓋手印之前方，並非係手印位置，被告主張容有誤會，本院不採。
二、按汽車行駛時，駕駛人應注意車前狀況，並隨時採取必要之安全措施，以避免危
    險之發生，道路交通安全規則第九十四條第三項定有明文。本件被告於右揭時地
    駕車經過前開市集，既已知悉告訴人穿越馬路，仍未採取必要之安全措施，致煞
    閃不及撞及告訴人，而依當時天晴、路面無障礙，視線良好，並無不能注意情事
    ，逕疏未注意，貿然前行致肇事，其有過失已甚明顯，且本件車禍經公訴人送請
    台灣省高屏澎區行車事故鑑定委員會鑑定結果，及本院送請台灣省車輛行車事故
    覆議鑑定委員會，亦均同此認定，分別有各該鑑定委員會鑑定書函各一紙在案可
    佐。另告訴人在未設有行人穿越道亦非禁止穿越之路段穿越道路時，在左右尚有
    來車時即逕自穿越道路，致生本件事故，有違前開規定，堪認告訴人就本件車禍
    事故與有過失，惟究未能據此解免被告前開疏失之責。又告訴人因本件車禍事故
    受有右側脛骨遠端骨折之傷害，有財團法人屏東基督教醫院八十九年十二月二十
    六日出具之乙種診斷證明書在卷足憑，是被告之過失行為與告訴人之傷害間，顯
    有相當因果關係。被告前開所辯，顯係卸責之詞，並不足採，本件事證明確，被
    告犯行洵堪認定。核被告所為，係犯刑法第二百八十四條第一項前段之普通過失
    傷害罪。被告於肇事後為警發覺前即至警所報案坦承為肇事者，並接受裁判，業
    據告訴人於原審審理中陳述明確，並有屏東縣警察局受理各類案件紀錄表影本一
    紙在案可明，合應依刑法第六十二條前段自首規定減輕其刑。
三、原審因而適用刑法第二條第一項但書、第二百八十四條第一項前段、第六十二條
    前段、第四十一條第一項前段，罰金罰鍰提高標準條例第一條前段、第二條，並
    審酌本件車禍被告及告訴人雙方均有肇事責任，告訴人所受傷害非重，及被告犯
    後態度等一切情狀等，量處拘役五十日，並諭知易科罰金之折算標準。經核原判
    決認事用法，並無不當，量刑亦甚妥適，被告上訴意旨，否認犯罪，指摘原判決
    不當，為無理由，應予駁回。查被告未曾受有期徒刑宣告有本院被告全國前科查
    註表可按，本件被告係過失偶發犯，且於本院中已與告訴人和解賠償告訴人損害
    ，有和解書足憑，其經此偵審判刑程序，當知警惕，信無再犯之虞，本院認所宣
    告之刑，以暫不執行為當，爰併宣告緩刑二年，用啟自新。
四、被告經合法傳喚，無正當理由未到庭，爰不待其陳述逕行判決。
據上論斷，應依刑事訴訟法第三百六十八條、第三百七十一條，刑法第七十四條第一
款，判決如主文。
本案經檢察官郭振昌到庭執行職務。
中      華      民      國    九十一    年      五      月    三十一    日
                              臺灣高等法院高雄分院刑事第七庭
                                審判長法官  李春昌
                                        法官  黃憲文
                                        法官  莊飛宗
右正本證明與原本無異。
不得上訴。
                                      書記官  張明賢
中      華      民      國    九十一    年      六      月      四      日
附錄本判決論罪之法條：
刑法第二百八十四條第一項前段
因過失傷害人者，處六月以下有期徒刑、拘役或五百元以下罰金。
                                                                    Ａ
